【裁判字號】    94,訴,641
【裁判日期】    950217
【裁判案由】    違反著作權法
【裁判全文】
臺灣士林地方法院刑事判決               94年度訴字第641號
公  訴  人  臺灣士林地方法院檢察署檢察官
被      告  甲○○
上列被告因違反著作權法案件，經檢察官提起公訴（93年度偵字
第9198號），經本院訊問被告後，被告為有罪之陳述，本院合議
庭裁定認本件宜由受命法官獨任進行簡式審判程序，判決如下：
    主  文
甲○○連續意圖營利而以重製於光碟之方法侵害他人之著作財產
權，處有期徒刑壹年貳月。扣案之盜版光碟陸拾捌片（即附表1
中，經告訴部分之編號1 至編號15，以及未據告訴之編號1 至編
號31）、空白光碟伍拾玖片、電腦主機壹部（含內建式燒錄機壹
台、主機電源線壹組）、數據機壹台、棉套壹包、信封袋肆拾
個、掛號函件執據拾貳紙均沒收。又連續非意圖營利而以重製之
方法侵害他人之著作財產權，重製份數超過五份，處有期徒刑拾
月，扣案之盜版光碟陸佰捌拾貳片（即附表2 中，經告訴部分之
編號1 至編號144）沒 收。應執行有期徒刑壹年拾月，緩刑伍年
，扣案之盜版光碟陸拾捌片（即附表1 中，經告訴部分之編號1
至編號15，以及未據告訴之編號1 至編號31）、空白光碟伍拾玖
片、電腦主機壹部（含內建式燒錄機壹台、主機電源線壹組）、
數據機壹台、棉套壹包、信封袋肆拾個、掛號函件執據拾貳紙
、盜版光碟陸佰捌拾貳片（即附表2 中，經告訴部分之編號1 至
編號144）均沒收。
    事實及理由
一、本件犯罪事實及證據除引用檢察官起訴書之記載外，另補充
    如下：
    1 犯罪事實第1 行、第5 行、第16行之「附表1 」，均更正
      為「附表1 中，經告訴部分之編號1 至編號15，以及未據
      告訴之編號1至編號31」等字。
    2 犯罪事實第17行、第18行、第24行之「附表2 」，均更正
      為「附表2中，經告訴部分之編號1至編號144」等字。
    3 犯罪事實第15行「以此重製、散布之方式」，更正為「以
      此方法」。
    4 犯罪事實第25行「侵害總額超過新台幣3 萬元」，更正為
      「重製份數超過五份」。
    5 本件犯罪事實，經被告於本院訊問時坦白承認。
二、按著作權法自被告行為後，已於民國93年9 月1 日修正公布
    ，被告意圖營利而以重製於光碟方法侵害他人之著作財產權
    及非意圖營利而以重製方法侵害他人之著作財產權，重製份
    數超過5 份之行為，該當於行為時之著作權法第91條第1 項
    、第3 項、第91條第2 項，裁判時著作權法第91條第1 項、
    第3 項之犯罪構成要件，比較新舊法結果，以修正前之著作
    權法有利於被告，依刑法第2 條第1 項但書規定，應以93年
    9 月1 日修正前之著作權法規定論處。
三、爰審酌被告為圖私利，未能對於他人之著作財產權予以尊重
    而擅自重製，且扣案之盜版光碟片數量非微，誠屬不該，惡
    性非輕，念及被告尚無前科，犯罪後坦白承認犯行之態度，
    因一時貪念觸法等情，量處如主文所示之刑，並定其應執行
    之刑。又被告未曾受有期徒刑以上刑之宣告，有台灣高等法
    院被告全國前案紀錄表在卷可憑，因一時失慮，偶罹刑章，
    犯後表示悔意又已與部分被害人達成民事上和解，本院認被
    告經本次科刑教訓，已知警惕，應無再犯之虞，本件之刑以
    暫不執行為適當，併宣告緩刑5年，以啟自新。
四、扣案之盜版光碟68片（即附表1 中，經告訴部分之編號1 至
    編號15，以及未據告訴之編號1 至編號31）、空白光碟59片
    、電腦主機1 部（含內建式燒錄機1 台、主機電源線1 組）
    、數據機1 台、棉套1 包、信封袋43個、掛號函件執據12紙
    、盜版光碟682 片（即附表2 中，經告訴部分之編號1 至編
    號144）， 應依著作權法第98條規定宣告沒收，至扣案附表
    1 中，未據告訴部分編號32至編號172 ，以及附表2 中未據
    告訴部分編號1 至編號115 等光碟，因非屬本件犯著作權法
    第91條至96條之1 罪供犯罪所用或因犯罪所得之物，爰不予
    沒收（被告已於本院95年1 月23日審理時當庭表示拋棄之意
    ）。
五、依刑事訴訟法第273 之1 第1 項、第299 條第1 項前段、第
    310 條之2 、第454 條，93年9 月1 日修正前之著作權法第
    91條第1 項、第3 項、第2 項、著作權法第98條，刑法第11
    條前段、第2 條第1 項但書、第56條、第51條第5 款、第74
    條第1 款，判決如主文。
六、本案經檢察官林宏松到庭執行職務。
七、當事人如不服本判決，應於判決送達後10日內，向本院提出
    上訴狀。
中    華    民    國    95    年    2     月    17    日
                  刑事第五庭法  官  蘇嫊娟
以上正本證明與原本無異。
                            書記官  劉政惠
中    華    民    國    95    年    2     月    24    日
附錄本案論罪科刑法條之依據：
93年9月1日修正前之著作權法第91條
意圖營利而以重製之方法侵害他人之著作財產權者，處五年以下
有期徒刑、拘役，或併科新臺幣二十萬元以上二百萬元以下罰金
。
非意圖營利而以重製之方法侵害他人之著作財產權，重製份數超
過五份，或其侵害總額按查獲時獲得合法著作重製物市價計算，
超過新臺幣三萬元者，處三年以下有期徒刑、拘役，或科或併科
新臺幣七十五萬元以下罰金。
以重製於光碟之方法犯第一項之罪者，處五年以下有期徒刑、拘
役，或併科新臺幣五十萬元以上五百萬元以下罰金。


司法院資訊處製作；財團法人民間司法改革基金會備份。
